【裁判字號】    98,重訴,24
【裁判日期】    980914
【裁判案由】    毒品危害防制條例等
【裁判全文】
臺灣高雄地方法院刑事裁定              98年度重訴字第24號
公  訴  人  台灣高雄地方法院檢察署檢察官
被      告  甲○○
                  （
選任辯護人  洪條根律師
上列被告因毒品危害防制條例等案件，本院裁定如下：
    主  文
具保停止羈押之聲請駁回。
    理  由
一、聲請意旨略以：被告甲○○另案裁定觀察勒戒部分，業經執
    行完畢，又檢察官雖起訴被告販賣第一級毒品，但民國98年
    8 月31日鈞院判決，亦認被告僅構成持有毒品罪。且被告為
    警查獲時，除隨身攜帶之2 把手槍外，另主動交出另外2 把
    手槍，足見被告犯罪後態度良好，並無再犯及逃亡之虞，羈
    押條件亦已變更。為此，請求具保停止羈押等語。
二、經查，被告甲○○前經檢察官以違反毒品危害防制條例第4
    條第1、2 項販賣第一、二級毒品罪、槍砲彈藥刀械管制條
    例第7 條第4 項及第12條4 項之未經許可持有其他可發射子
    彈具有殺傷力之手槍罪、未經許可寄藏子彈罪，提起公訴。
    本院前認為被告犯嫌重大，所犯又係最輕本刑有期徒刑以上
    之罪，且且持有之毒品、槍彈不少，又被告前曾犯槍砲彈藥
    刀械管制條例之罪，經假釋後又再犯本案及吸食毒品，顯見
    被告意志不堅，有逃亡之虞，並有羈押刑事訴訟法第101 條
    之必要，依刑事訴訟法第101 條第1 項第1 、3 款，於98年
    5 月22日執行羈押，並自98年8 月22日起，延長羈押二月，
    核先敘明。
二、次查：
１、本院前以被告犯槍砲彈藥刀械管制條例第7 條第4 項之未經
    許可寄藏手槍罪、同條例第8 條第4 項之未經許可寄藏具殺
    傷力之槍枝罪、同條例第12條第4 項之未經許可寄藏子彈罪
    ；毒品危害防制條例第11條第1 項持有第一級毒品罪、同條
    例第11條第2 項之持有第二級毒品罪，於98年8 月31日以98
    年重訴字第24號判決，處被告「應執行有期徒刑13年10月，
    併科罰金新台幣30萬元，罰金如易服勞役，以新台幣1000元
    折算壹日。」。其中，被告所犯槍砲彈藥刀械管制條例第7
    條第4 項之罪，法定刑為「5 年以上有期徒刑，併科新臺幣
    1 千萬元以下罰金。」，就此犯行確符合刑訴訟訟法第101
    條第1 項第3 款：「所犯為死刑、無期徒刑或最輕本刑為5
    年以上有期徒刑之罪者。」之羈押要件。
２、被告為警查獲後雖坦承寄藏槍彈，並自行同意及帶警方至高
    雄縣旗山鎮凱旋新村復興巷42號搜索，因而查獲部分槍彈，
    此部分之犯罪後態度尚稱良好。然被告前因違反槍砲彈藥刀
    械管制條例，於76年10月19 日 經台灣台中地方法院76年重
    易字第3949號判決處有期徒刑2 月緩刑2 年確定。嗣因另違
    反懲治盜匪條例案件，於78年5 月5 日經台灣台中地方法院
    77年訴字第1124號判決處有期徒刑11年6 月褫奪公權7 年確
    定，及因偽造文書案件，於78 年7月19日經判處有期徒刑3
    月確定，並撤銷上開緩刑宣告，上開三案接續執行（執行期
    間曾依中華民國80年罪犯減刑條例減刑），於83年2 月5 日
    假釋出獄。唯假釋期間，甲○○又因共同意圖供自己犯罪之
    用，而持有軍用槍砲，經台灣高雄地方法院83年訴字第2665
    號判處有期徒刑2 年6 月確定，並因而撤銷假釋（殘刑6 年
    4 日）；暨因違反槍砲彈藥刀械管制條例、恐嚇取財罪，經
    台灣高等法院台中分院86年上訴字第2277號、87年上更一字
    第75號判決各處有期徒刑2 年3 月、1 年2 月，再經87年聲
    字第903 號裁定定應執行有期徒刑3 年確定。上開殘刑及2
    年6 月、3 年徒刑接續執行後，又於90年7 月3 日縮短刑期
    假釋出監，所餘刑期付保護管束，嗣於95年11月7 日保護管
    束期滿未經撤銷假釋，有台灣高等法院被告前案紀錄在卷可
    佐，足見被告素行非佳。
３、被告前既已多次違反槍砲彈藥刀械管制條例之罪，於91年間
    再次獲准假釋後不久，竟仍旋即受阿俊之託未經許可寄藏「
    德國HK廠USP 型口徑9mm 制式半自動手槍1 枝、德國SIGSAU
    ER廠P226型口徑0.40吋制式半自動手槍1 枝、仿美國COLT廠
    口徑0.45吋制式半自動手槍仿造槍1 枝、仿美國COLT廠口徑
    9mm 制式半自動手槍仿造槍1 枝、口徑0.40吋制式子彈39顆
    及口徑9mm 制式子彈37顆（另有3 顆9mm 制式子彈無法擊發
    ，不具殺傷力，未據起訴）」，並於阿俊死亡後，仍長期保
    管持有該批槍彈。偵查中被告更自承：「（你隨身攜帶槍械
    作何用途？）我隨身攜帶槍械是要防身，怕被黑吃黑」、「
    （為何還帶槍去？）我怕遭黑吃黑，我之前曾經遭人黑吃黑
    180 萬元」（參98偵3312號卷7 頁警訊、同卷64頁偵查筆錄
    ）。尤有甚者，查獲當日，在車禍現場時，因到場救護被告
    之員警張憲義查覺有異，欲查扣該內置槍彈之皮包時，被告
    竟仍奮力與員警拉扯爭奪，致其中一把制式9mm 半自動手槍
    當場擊發一顆子彈（參被告之警、偵筆錄及張憲義偵查筆錄
    ）。故被告寄藏系爭槍彈之行為不僅可議，並對他人生命、
    身體及社會治安造成潛在之危險與不安。況再參酌「被告持
    有大量之海洛因（含海洛因磚1 塊、海洛因球2 球及分裝之
    海洛因14包，驗後總純質淨重為425.26公克）及甲基安非他
    命（驗後總淨重916 ‧.21 公克）」，暨「為警查獲後採尿
    送驗結果，呈甲基安非他命、嗎啡、可待因陽性反應（參台
    灣檢驗科技股份有限公司98年2 月11日kＺ00 0000000000 號
    檢驗報告）」等情，足見被告意志不堅，再觀其前科紀錄，
    84年5 月30日間確有經執行檢察官發佈通緝之情形。綜上所
    述，本院認被告所犯上開各罪，確有逃亡之虞及羈押之必要
    。為此，具保停止羈押之聲請為無理由，應予駁回。
中    華    民    國    98    年    9     月    14    日
                  刑事第四庭    審判長法官  洪碩垣
                                法      官  施介元
                                法      官  張  震
以上正本證明與原本無異。
如不服本裁定，應於送達後5日內，向本院提出抗告狀。
中    華    民    國    98    年    9     月    14    日
                                書記官  周祺雯


司法院資訊處製作；財團法人民間司法改革基金會備份。
